【裁判字號】    94,訴,3783
【裁判日期】    950120
【裁判案由】    毒品危害防制條例
【裁判全文】
臺灣高雄地方法院刑事判決              94年度訴字第3783號
公  訴  人  臺灣高雄地方法院檢察署檢察官
被      告  乙○○
???????????樓（現在臺灣高雄女子監獄執行中）
上列被告因毒品危害防制條例案件，經檢察官提起公訴（94年度
毒偵字第7057號、第7707號）及移送併辦（94年度毒偵字第8830
號），被告於本院準備程序進行中，就被訴及移送併辦部分事實
，均為有罪之陳述，經本院告知簡式審判之旨，並聽取公訴人及
被告之意見後，本院合議庭裁定由受命法官獨任進行簡式審判程
序，本院判決如下：
    主  文
乙○○連續施用第一級毒品，累犯，處有期徒刑壹年。扣案之海
洛因貳包（合計淨重零點壹壹公克、空包裝重零點肆玖公克）、
注射針筒伍支、殘餘粉末膠袋壹個，均沒收銷毀之。又施用第二
級毒品，累犯，處有期徒刑肆月。扣案之甲基安非他命壹包（驗
後毛重零點貳公克）、吸食器貳支、吸管支，均沒收銷毀之。
應執行有期徒刑壹年貳月。扣案之海洛因貳包（合計淨重零點壹
壹公克、包裝重零點肆玖公克）、甲基安非他命壹包（驗後毛重
零點貳公克）、注射針筒伍支、殘餘粉末膠袋壹個、吸食器貳支
、吸管支，均沒收銷毀之。
    事  實
一、乙○○前因施用毒品案件，經本院以89年度毒聲字第9641號
    裁定送觀察、勒戒後，認有繼續施用毒品傾向，再以90年度
    毒聲字第68號裁定令入戒治處所施以強制戒治，其間經停止
    戒治、撤銷停止戒治，於民國92年9 月10日強制戒治執行完
    畢釋放。又因施用毒品案件，經本院以90年度訴字第406 號
    判決判處有期徒刑10月，並於93年6 月30日縮短刑期執行完
    畢。詎乙○○仍未戒除毒癮，於強制戒治執行完畢釋放後5
    年內，復基於施用第一級毒品海洛因之概括犯意，自94年7
    月27日上午8 、9 時許起至94年8 月24日晚間11時許止，在
    高雄市○○○街153 號4 樓之6 住處，施用第一級毒品海洛
    因多次。另基於施用第二級毒品之犯意，於94年7 月25日上
    午某時，在上址施用第二級毒品甲基安非他命乙次。嗣於94
    年7 月27日下午3 時35分許，在上址為警查獲，並扣得第一
    級毒品海洛因2 包（起訴書載為3 包）、不明白色粉末1 包
    、第二級毒品甲基安非他命1 包、注射針筒5 支、殘餘粉末
    膠袋1 個、吸食器2 支、吸管3 支、空夾鍊袋9 個。又於94
    年8 月24日晚間11時20分許，在上址住處為警查獲。
二、案經高雄市政府警察局苓雅分局、楠梓分局分別報請臺灣高
    雄地方法院檢察署檢察官偵查起訴及移送併辦。
    理  由
一、本件被告乙○○所犯為死刑、無期徒刑、最輕本刑為3 年以
    上有期徒刑以外之罪，其於準備程序進行中，就被訴及移送
    併辦部分事實，均為有罪之陳述，經受命法官告知簡式審判
    程序之旨，並聽取公訴人及被告之意見後，本院合議庭認宜
    進行簡式審判程序，爰依刑事訴訟法第273 條之1 第1 項規
    定，裁定由受命法官獨任進行簡式審判程序審理，合先敘明
    。
二、前揭事實，業據被告於本院審理中自白不諱，並有本院核發
    之搜索票、高雄市政府警察局苓雅分局製作之扣押筆錄、扣
    押物品目錄表、扣押物品收據各2 份附卷可稽，且其先後二
    次被查獲時分別經警採集其尿液送請高雄市立凱旋醫院檢驗
    結果，其中於94年7 月27日所採尿液呈嗎啡（即海洛因進入
    人體後之代謝物）及甲基安非他命之陽性反應；於94年8 月
    24日查獲時所採尿液呈嗎啡陽性反應，此有該醫院濫用藥物
    尿液檢驗報告2 紙附卷可稽。是被告前開自白核與卷證相符
    ，堪予採信。本件事證明確，被告犯行洵堪認定，應予依法
    論科。
三、按海洛因、甲基安非他命分別為毒品危害防制條例第2 條第
    2 項第1 款、第2 款明定之第一級、第二級毒品。核被告乙
    ○○所為，係犯同條例第10條第1 項、第2 項之施用第一級
    、第二級毒品罪。其於施用前後，持有海洛因及甲基安非他
    命之低度行為，分別為施用之高度行為所吸收，均不另論罪
    。被告先後多次施用第一級毒品海洛因之犯行，時間緊接，
    觸犯構成要件相同之罪名，顯係基於概括犯意反覆為之，為
    連續犯，應依刑法第56條規定論以一罪，並加重其刑。又所
    犯前開二罪間，犯意各別，行為互殊，應予分論併罰。移送
    併辦部分即被告於94年8 月24日施用第一級毒品海洛因之犯
    行，雖未據起訴，然與前開業經起訴及論罪科刑部分即被告
    自94年7 月27日起之施用第一級毒品海洛因犯行，有連續犯
    之裁判上一罪關係，為起訴效力所及，本院自得併予審理。
    被告前有如事實欄所示之保安處分及刑之執行情形，業據本
    院調取臺灣高等法院被告前案紀錄表、本院院內索引卡紀錄
    表各1 份核閱屬實，並有刑案資料查註紀錄表、全國施用毒
    品案件紀錄表、受觀察勒戒人毒品及前科紀錄簡列表各1 份
    在卷可按。其於強制戒治執行完畢釋放後，5 年內再犯本件
    施用毒品罪，應依毒品危害防制條例第23條第2 項之規定依
    法訴追。又於受有期徒刑執行完畢後，5 年內再犯本件有期
    徒刑以上之二罪，為累犯，應依刑法第47條之規定，分別加
    重其刑，就施用第一級毒品部分並應依法遞加之。爰審酌被
    告前經觀察勒戒、強制戒治及徒刑執行後，仍未能徹底戒絕
    毒品，顯見其意志薄弱，非經相當時間與毒品隔離，難於矯
    治，惟念及施用毒品究為戕害自己之身體健康，尚未對他人
    造成危害，且犯後坦承犯行，態度尚可等一切情狀，分別量
    處如主文所示之刑，並依法定其應執行之刑，以資懲儆。
四、扣案之白色粉末3 包經送請法務部調查局檢驗結果，認其中
    2 包含海洛因成分（淨重合計0.11公克，空包裝重0.49公克
    ），另1 包經檢驗結果無毒品反應，有該局94年9 月30日調
    科壹字第220021061 號鑑定通知書一紙存卷可參。扣案之晶
    體1 包經送請高雄醫學大學附設中和紀念醫院檢驗結果，呈
    甲基安非他命反應（驗後毛重0.2 公克，有該醫院94年9 月
    27日編號0000-000號檢驗報告1 紙在卷足憑。扣案之注射針
    筒5 支、殘餘粉末膠袋1 個，經送上開醫院檢驗結果，呈海
    洛因陽性反應，此有該醫院於同年月編號0000-000、0000-0
    00、0000-000、0000-000、0000-000、0000-000號檢驗報告
    各1 紙在卷足憑；扣案之空夾鍊袋9 個、吸食器2 支及吸管
    3 支，經送前開醫院檢驗結果，除空夾鍊袋9 個外，其餘均
    呈甲基安非他命陽性反應，有該醫院94年4 月6 日編號0000
    -000、0000-000號檢驗報告在卷可按。是扣案之第一級毒品
    海洛因2 包、甲基安非他命1 包，應依毒品危害防制條例第
    18條第1 項前段沒收銷燬之，其包裝袋及扣案之注射針筒5
    支、殘餘粉末膠袋1 個、吸食器2 支、吸管3 支，因其上殘
    有毒品，難以析離，應與毒品同視，依前開規定併沒收銷毀
    之。至扣案不明白色粉末1 包、夾鏈袋9 個，被告否認為其
    所有，亦無其他證據足資證明為被告所有供犯罪所用之物，
    爰不予宣告沒收，附此敘明。
據上論斷，應依刑事訴訟法第273 條之1 第1 項、第299 條第1
項前段，毒品危害防制條例第10條第1 項、第2 項、第18條第1
項前段，刑法第11條、第56條、第47條、第51條第5款、第9款，
判決如主文。
本案經檢察官甲○○到庭執行職務。
中    華    民    國    95    年    1     月    20    日
                  刑事第六庭    法  官  林柏壽
以上正本證明與原本無異。
如不服本判決，應於判決送達後10日內，向本院提出上訴狀。
中    華    民    國    95    年    1     月    20    日
                                書記官  林國龍
附錄本案論罪科刑法條全文：
毒品危害防制條例第10條
施用第一級毒品者，處6 月以上5 年以下有期徒刑。
施用第二級毒品者，處3 年以下有期徒刑。


司法院資訊處製作；財團法人民間司法改革基金會備份。
